臺灣高等法院刑事判決
109年度上訴字第4316號
上  訴  人  
即  被  告  呂承修


上列上訴人即被告因詐欺等案件，不服臺灣桃園地方法院108年
度易字第802號、109年度訴字第646號，中華民國109年10月22日
第一審判決（起訴案號：臺灣桃園地方檢察署107年度偵字第217
號、108年度偵緝字第1676號），提起上訴，本院判決如下：
    主  文
上訴駁回。
    犯罪事實
一、乙○○意圖為自己不法之所有，於民國106年9月初（9月11日
    前）之某時許，基於以網際網路對公眾散布而詐欺取財之犯
    意，在Facebook社群網站（下稱FB）二手手機買賣平台網頁
    上，向公眾散布販賣三星廠牌、型號為GalaxyA7二手手機之
    虛偽訊息，致丙○○陷於錯誤，與乙○○約定交易細節，並約定
    將先前丙○○已寄送之LG廠牌、型號為K600Y之手機由乙○○代
    售以抵付部分價金，再分期匯付如附表編號一所示共計新臺
    幣（下同）4,585元至宋旻潔即乙○○之不知情之配偶所申辦
    中華郵政郵局帳號：000-00000000000000號帳戶（下稱郵局
    帳戶），惟乙○○收受丙○○之款項後遲未交付上開三星手機，
    丙○○查詢乙○○提供之物流單號，發現未有該筆貨物實際交寄
    資訊，始悉受騙。
二、乙○○復意圖為自己不法之所有，於106年10月2日凌晨0時24
    分許，基於詐欺取財之犯意，以通訊軟體LINE私下與甲○○聯
    繫，佯稱：願以10,000元出售蘋果廠牌、型號為iPhone6S、
    iPhone6+之二手手機各1支云云，致甲○○陷於錯誤應允購買
    ，並約定匯付一半款項後，乙○○會先寄出1支手機，甲○○即
    分期匯付如附表編號二所示共計5,500元至宋旻潔之郵局帳
    戶，惟乙○○收受上開款項後，另稱改採面交方式交易，因甲○○遲未收到手機，且查詢乙○○提供之物流單號發現未有該筆
    貨物交寄資訊，前往面交時乙○○又避不見面，甲○○始悉受騙
    。
三、乙○○另意圖為自己不法之所有，於106年11月16日晚間11時1
    8分許，基於以網際網路對公眾散布而詐欺取財之犯意，在F
    B「二手智慧型手機買賣交易網」網頁上，貼文回應少年曾○○（92年12月生，真實姓名、年籍詳卷）藉此向公眾散布其
    有iPhone7+高仿機可出售之虛偽訊息，致曾○○陷於錯誤，與
    乙○○協商交易細節，接續約定由曾○○分別以2,405元、905元
    購買iPhone7+高仿機、iPhoneX高仿機各1支，曾○○即依乙○○
    指示，分次匯付如附表編號三所示共3,310元至不知情之宋
    旻潔所申辦渣打國際商業銀行帳號00000000000000號帳戶（
    下稱渣打帳戶），嗣曾○○於同年月19日收到完全無任何功能
    之展示用手機1支，與被告聯繫無著，亦未再收到第2支手機
    ，始悉受騙。
四、案經丙○○、甲○○、曾○○訴由桃園市政府警察局楊梅分局移送
    臺灣桃園地方檢察署檢察官偵查起訴。
    理  由
一、證據能力部分：
　　按被告以外之人於審判外之陳述，雖不符前4條（刑事訴訟
    法第159條之1至第159條之4）之規定，而經當事人於審判程
    序同意作為證據，法院審酌該言詞陳述或書面陳述作成時之
    情況，認為適當者，亦得為證據；當事人、代理人或辯護人
    於法院調查證據時，知有第159條第1項不得為證據之情形，
    而未於言詞辯論終結前聲明異議者，視為有前項之同意，刑
    事訴訟法第159條之5第1項、第2項分別定有明文。本件上訴
    人即被告乙○○（下稱被告）經合法傳喚未到庭，檢察官於本
    院審理時對於本判決下列所引用供述證據之證據能力，亦未
    表示異議，審酌此等證據資料取得及製作時之情況，尚無違
    法不當及證明力明顯過低之瑕疵，以之作為證據應屬適當，
    依刑事訴訟法第159 條之5規定，認有證據能力；另本案認
    定事實所引用之非供述證據，無證據證明係實施刑事訴訟程
    序之公務員以不法方式所取得，均與本件待證事實具有關聯
    性，並經本院於審理期日中合法調查，依刑事訴訟法第158 
    條之4 之反面解釋，認均有證據能力。
二、認定事實所憑之證據及理由：
　　被告經合法傳喚，無正當理由未到庭陳述，惟其於原審審理
    中否認有何詐欺取財犯行，辯稱略以：㈠伊有跟丙○○說要付
    到一定金額才能把手機寄給丙○○，丙○○確實有匯款給伊，後
    來丙○○想賣掉一支手機以付清尾款，但丙○○寄給伊的LG手機
    序號與外盒序號不符，伊有向丙○○說取消交易，手機伊不要
    了，丙○○要伊把之前匯的金額退還，因該手機是伊先幫丙○○
    買的，伊沒辦法全部退還，最多退2,000元給丙○○，但丙○○
    就封鎖伊；㈡伊有跟甲○○相約面交，地址也給甲○○，甲○○說
    找不到，且拖很久沒來拿，伊才要沒收定金；㈢伊不知道曾○○已匯款，當時很多人跟伊洽談，因為手機先賣給別人，才
    沒有寄給曾○○云云。經查：
　㈠上開犯罪事實一部分，業據證人即告訴人丙○○於警詢及偵訊
    時證述：伊於106年9月初，在臉書二手手機買賣平台，看到
    對方（臉書帳號：呂奉先）有1支三星GalaxyA7手機要賣，
    但伊沒辦法一次付清款項，所以呂奉先答應讓伊分期付款，
    且以3,500元代價收購伊的LGK600Y手機，抵伊要買的手機價
    錢，伊把LG手機先寄給呂奉先，另於9月11日匯款500元給呂
    奉先支付購買三星手機的錢，其他分期付款，分別於9月20
    日匯款500元、9月26日匯款1,000元、9月29日匯款1,000元
    、9月30日匯款300元、10月2日匯款285元、10月6日匯款1,0
    00元，呂奉先說會分二次將三星GalaxyA7手機寄給伊，第一
    次伊有收到手機配件，之後他說有寄出了，但伊一直沒收到
    手機，就跟他要單號（Z00000000000、Z00000000000）向物
    流公司查詢，顯示商品狀態為交貨便訂單已成立，尚未至門
    市寄貨，伊跟呂奉先聯絡，他就罵伊等一下會死，之後再也
    聯絡不上，伊在臉書PO呂奉先的所作所為，他才跟伊聯絡，
    說會把手機跟匯的錢還給伊，但是他都沒有還等語（見偵21
    7卷第10至11、45頁反面）；而被告於原審審理時亦供稱其
    臉書帳號為「呂奉先」，且不爭執有與丙○○交易三星Galaxy
    A7手機，丙○○已匯款與被告後，被告並未將該手機寄給丙○○
    等情（見偵217卷第6頁反面至7、66、107頁、易802卷第44
    至45、266至267頁）。另被告雖有提供單號Z00000000000、
    Z00000000000之寄件資料與丙○○，並稱將手機跟保貼空壓殼
    分開寄，然該2筆交貨便訂單雖已成立但尚未至門市寄貨，
    亦有LINE對話內容、ibon貨態查詢翻拍照片附卷可佐（見偵
    217卷第21至22頁），此外，並有內政部警政署反詐騙案件
    紀錄表、臺中市政府警察局第四分局南屯派出所受理詐騙帳
    戶通報警示簡便格式表、郵政自動櫃員機交易明細表、中國
    信託銀行自動櫃員機交易明細表、金融機構聯防機制通報單
    、收件人為「呂奉先」，收件地址為「苗栗縣○○鄉○○村00鄰
    ○○路000號」，品名為「LGK600Y手機」之宅急便收據、丙○○
    與被告對話訊息翻拍照片、宋旻潔之郵局帳戶存摺影本及客
    戶歷史交易清單在卷可稽（見偵217卷第15至22、28、34頁
    ），是被告佯以銷售三星廠牌、型號為GalaxyA7二手手機，
    並提供未實際交貨之單號Z00000000000、Z00000000000等資
    料給丙○○，表示已依約交付三星GalaxyA7手機，使丙○○陷於
    錯誤，交付如附表一所示款項，因而詐得4,585元，堪以認
    定。
　㈡上開犯罪事實二部分，業據證人即告訴人甲○○於警詢、偵訊
    及原審審理時指證：伊於106年10月2日凌晨0時24分許在家
    上網，向被告購賣iPhone6S、iPhone6+手機各1支，本來價
    錢是12,500元，後來約定為10,000元，伊跟被告互加LINE，
    透過LINE及電話聯絡，伊使用化名為霍雨浩，於10月4日匯
    款2,500元、10月6日匯款3,000元，先前伊跟被告買過三星
    手機，交易很順利，這次被告叫伊先匯一半，說會先寄1支
    手機給伊，但是被告沒有寄，伊朋友在7-11工作，貨到會跟
    伊說，且伊查詢被告提供的寄件號碼，7-11人員說被告還沒
    拿去寄、沒有繳費，所以查不到資料，被告一直沒寄給伊。
    後來再約面交，伊依約前往，被告卻避不見面，伊沒有拿到
    東西。伊打電話向被告催討，他就說正在吃飯或幹嘛，後來
    電話關機，打都不接等語明確（見偵217卷第12至13、45頁
    及反面；易802卷第252至262頁），佐以被告於原審審理時
    亦坦承有與甲○○約定要面交蘋果廠牌手機，其未將手機寄給
    甲○○等語不諱（見易802卷第268至270頁），並有內政部警
    政署反詐騙案件紀錄表、新竹縣政府警察局竹北分局竹北派
    出所受理詐騙帳戶通報警示簡便格式表、金融機構聯防機制
    通報單、郵政自動櫃員機交易明細表、中國信託銀行自動櫃
    員機交易明細表、宋旻潔之郵局帳戶存摺影本及客戶歷史交
    易清單在卷可參（見偵217卷第24至28、34頁），是被告佯
    以以10,000元出售蘋果廠牌、型號為iPhone6S、iPhone6+之
    二手手機，並提供未實際交貨之寄件號碼，因而詐得甲○○所
    交付之5,500元，足堪認定。
　㈢上開犯罪事實三部分，業據證人即告訴人曾○○於警詢及原審
    審理時證稱：106年11月16日晚間11時18分許，伊在FB「二
    手智慧型手機買賣交易網」貼文表示想買iPhone高仿機，有
    名為呂奉先之人在伊貼文下方留言，表示有1支iPhone7+高
    仿機，問伊要不要買，之後對方私訊伊、傳手機照片給伊，
    伊與對方協議以2,505元買該支手機，伊沒那麼多錢，先匯2
    ,005元，隔天才再匯剩下的500元，對方說只要400元就好，
    後來還問伊要不要再買1支iPhoneX高仿機，價格為905元，
    伊也答應購買，錢已匯給對方，但106年11月19日上午9時許
    取貨時，伊發現對方寄1支展示機，完全不能使用，沒有任
    何功能，iPhoneX高仿機也沒寄給伊。伊在7-11收到展示機
    當下立刻打電話，試著跟對方聯絡，結果都關機，FB是封鎖
    狀態等語明確（見偵5783卷第16至17頁；易802卷第247至25
    1頁），核與被告所供承曾於上開網頁留言表示可販售iPhon
    e7+高仿機，且未依約將高仿機寄給曾○○等語相符（見偵緝1
    676卷第50頁、訴646卷第44頁），並有宋旻潔之渣打帳戶歷
    史交易清單、內政部警政署反詐騙案件紀錄表、雲林縣政府
    警察局斗南分局斗南派出所受理詐騙帳戶通報警示簡便格式
    表、曾○○與被告之FB對話訊息翻拍照片及展示機收件照片、
    雲林縣政府警察局斗南分局斗南派出所受理刑事案件報案三
    聯單、受理各類案件紀錄表為憑（見偵5783卷第14頁及反面
    、19至30頁），是被告佯以販售iPhone7+高仿機、iPhoneX
    高仿機，而詐得曾○○所交付之3,310元，亦堪認定。
　㈣被告雖以前詞置辯，然查：
　⒈按刑法上詐欺罪之成立，以加害者主觀上具有不法得財或得
    利之意思而實行詐欺行為，被害者因此行為，致表意有所錯
    誤而為財產上處分，因而受有損害，且加害者所實行之行為
    ，堪認為係詐術者，即足當之。一般而言，詐欺行為往往具
    有民事契約之客觀形式，主觀上不法所有之意圖則深藏於行
    為人內心之中，不易探知，故刑事詐欺犯罪與民事債務不履
    行之界線常常模糊難以釐清，是否於行為時有為自己或第三
    人不法所有之意圖，亦即行為之初是否即心存詐意，應就整
    體行為過程加以觀察。
　⒉被告雖提出其與丙○○間之臉書對話紀錄，然觀此部分對話紀
    錄內容所示，僅可得悉被告與丙○○間就買賣手機乙事，自10
    6年8月27日起至同年9月23日曾有聯繫（見本院卷第31至201
    頁），尚無從據此認定就其與丙○○間，就前揭犯罪事實一所
    載，被告所稱販賣與丙○○之三星廠牌、型號為GalaxyA7二手
    手機，與丙○○間有何同意退還款項或解約之約定，自難據為
    有利於被告之認定；另依被告提出其與甲○○（使用化名霍雨
    浩）之臉書對話紀錄照片（見審易1142卷第59至87頁），亦
    未見被告與甲○○相約面交、無法面交可歸責於甲○○，或是其
    曾向甲○○表示要沒收定金相關對話，反而係被告封鎖甲○○，
    益徵甲○○所述被告避不見面、失聯一節，已非無稽。
　⒊又被告確有將展示機寄與曾○○等情，除據證人曾○○於原審審
    理時稱其收到被告寄來的手機是一支iPhone7的展示機，沒
    有功能等語外，並有被告為寄件人之宅配收據可證（見易80
    2卷第249至251頁、偵5783卷第28頁），而被告拍攝給曾○○
    的手機照片中，亦可見該手機有正常畫面，非展示機，亦有
    對話紀錄翻拍照片附卷可稽（見偵5783卷第21至26頁），是
    被告確有將毫無功能之展示機寄給曾○○，亦可認定，若非被
    告為掩飾其所為詐欺犯行，大可向曾○○如實說明並退款即可
    ，為何要將毫無功能之展示機寄給曾○○？嗣後又關機拒不接
    聽曾○○來電、封鎖曾○○？是此部分被告所辯，無非臨訟卸責
    之詞，亦不足採信。
　⒋此外，被告若因丙○○所寄之手機序號與外盒序號不符，有意
    取消交易並退款，另因甲○○拖延許久而沒收定金，何須於警
    詢、偵訊時陳稱已將手機寄送給丙○○、甲○○？並於丙○○、甲○○詢問有無完成交付手機時，提供前揭單號Z00000000000、
    Z00000000000等資料，表示已寄出手機以供丙○○、甲○○進行
    確認；而被告提供予丙○○之物流單號，經丙○○查詢貨態，結
    果均係「交貨便訂單已成立，尚未至門市寄貨」，有查詢畫
    面照片為憑（見偵217卷第22頁），倘非被告有意欺騙，又
    何必提供實際上未交寄貨物之物流單號搪塞丙○○？復參以甲○○於原審審理時亦證述其曾查詢被告提供之物流單號，而被
    告並未寄送貨品等語（見易802卷第254 、259 頁），顯見
    被告係以相同手法掩飾其詐欺犯行，俱可認定。
　⒌末查，被告於警詢時稱：伊有將三星GalaxyA7手機寄給丙○○
    ，寄貨單也有保留，第一次先寄出手機，第二次是寄手機背
    膜，並非未寄出手機；伊也有把iPhone6手機寄給甲○○，開
    庭時會提供證據給檢察官云云（見偵217卷第6頁反面至7頁
    反面）；於107年4月17日偵訊時改口：伊有用7-11寄2支手
    機寄給甲○○，收據在伊家，要出監後才能提供寄貨單，其中
    1支是A8，伊願意把錢還給甲○○，但伊聯絡不到他。伊沒有
    把手機寄給丙○○，伊有約他，但電話及LINE都找不到他云云
    （見偵217卷第65至70頁）；於107年8月14日偵訊時又改稱
    ：丙○○寄來的手機維修單上名字不是他的，伊要取消交易，
    要退錢給他，但他不接電話，伊一直聯絡不到他；伊有把手
    機寄給甲○○，也有去黑貓調資料，資料還沒拿到云云（見偵
    217卷第107頁）；於原審準備程序時先稱：伊寄給甲○○之手
    機是三星A8跟iPhone6，伊確實有用黑貓寄給甲○○。伊有答
    應丙○○用LG手機抵尾款，但他沒說那支手機不是他的，且盒
    子序號跟手機本身序號不同，丙○○事先都沒告訴伊，所以交
    易就取消，伊有跟丙○○說要退款、手機寄還給他，丙○○說手
    機不重要，要伊一次把已經付的錢退給他，但當時伊有困難
    ，沒辦法一次給他，丙○○就封鎖伊云云（見易802卷第44至4
    5頁）；於原審審理程序時另稱：伊沒有把手機寄給甲○○，
    甲○○是先付定金，後約面交，伊地址都給甲○○了，他說導航
    找不到，他拖很久沒來面交，伊沒收定金云云（見易802卷
    第260至262頁）。觀諸被告上開供述，就有無寄送手機與丙○○、甲○○以完成交易，說法不一，且若被告並無交付手機之
    意，而就丙○○部分係因交易取消，甲○○部分則為履行沒收定
    金之約定，何以被告會為前揭歧異說詞，是被告辯稱無詐欺
    不法所有意圖云云，顯係臨訟杜撰、推諉卸責之詞，不足採
    信。　
　⒍至證人宋旻潔雖證稱：其曾陪同被告與買家面交手機等情，
    然亦證述其不清楚被告與丙○○、甲○○、曾○○之交易細節（見
    易802卷第262 至266 頁），且丙○○、甲○○、曾○○亦未曾與
    與被告完成面交手機事宜，是宋旻潔所稱之買家，顯與丙○○
    、甲○○、曾○○等人無涉，其證詞不足為有利於被告之認定。
　㈤綜上所述，本案事證明確，被告犯罪事實一至三所載詐欺及
    加重詐欺犯行均堪以認定，應依法論科。
三、論罪科刑及沒收：
　㈠按刑法第339 條之4 第1 項第3 款規定：「以廣播電視、電
    子通訊、網際網路或其他媒體等傳播工具，對公眾散布而犯
    之。」之加重事由，其立法理由已敘明：「考量現今以電信
    、網路等傳播方式，同時或長期對社會不特定多數之公眾發
    送訊息施以詐術，往往造成廣大民眾受騙，此一不特定、多
    數性詐欺行為類型，其侵害社會程度及影響層面均較普通詐
    欺行為嚴重，有加重處罰之必要，爰定為第3 款之加重處罰
    事由。」是行為人若係基於詐欺不特定民眾之犯意，利用網
    際網路等傳播工具，刊登虛偽不實之廣告，以招徠民眾，遂
    行詐騙，縱行為人尚須對受廣告引誘而來之被害人，續行施
    用詐術，始能使之交付財物，仍係直接以網際網路等傳播工
    具向公眾散布詐欺訊息，無礙成立加重詐欺罪。核被告就犯
    罪事實欄一、三所為，均係犯刑法第339條之4第1項第3款之
    以網際網路對公眾散布而犯詐欺取財罪；就犯罪事實欄二所
    為，係犯刑法第339條第1項之詐欺取財罪。又犯罪事實欄三
    部分，被告於密切接近之時間 ，以相同手法，對同一被害
    人詐騙，致各該被害人先後轉匯數筆款項，而分別侵害同一
    財產法益，各舉動之獨立性極為薄弱，依一般社會健全觀念
    難以強行分離，應分別包括評價為一行為，為接續犯，各論
    以一罪。
　㈡被告所犯上開3罪，犯意各別，行為互殊，應予分論併罰
　㈢起訴書雖漏未敘明曾○○給付之價金包含購買「iPhoneX高仿機
    （價格為905元），且未收到該支手機」之事實，然此部分
    與已起訴且經本院判決有罪部分，既有接續犯之實質上一罪
    關係，亦為起訴效力所及，本院自應併予審理。
　㈣至檢察官起訴意旨雖認被告就犯罪事實欄一、三部分涉犯刑
    法第339條第1項之詐欺取財罪，然被告係在Facebook社群網
    站上向公眾散布販售手機之訊息，被告此部分所為均係犯刑
    法第339條之4第1項第3款之以網際網路對公眾散布而犯詐欺
    取財罪，詳如前述，公訴意旨所指容有未洽，然因起訴之基
    本社會事實同一，且經原審諭知上開法條，已無礙於被告訴
    訟權及辯護權之行使，爰均依法變更起訴法條。至犯罪事實
    欄二部分，被告與甲○○僅透過網路認識，交易手機則以LINE
    私下通聯時為之，自與刑法第339條之4第1項第3款之構成要
    件不符，附此敘明。
　㈤被告於105 年間固因詐欺案件，經原審以106年度易字第110
    號判決判處有期徒刑4月，上訴後經本院以106年度上易字第
    1201號判決上訴駁回確定，該案於107年6月8日執行完畢，
    是其有期徒刑執行完畢之時點，均於本案犯罪時間之後，10
    8 年度偵緝字第1676號起訴書誤論累犯，尚有違誤，附此敘
    明。
　㈥公訴意旨雖認被告對少年曾○○詐欺，應依兒童及少年福利與
    權益保障法第112條第1項前段規定加重其刑，惟按兒童及少
    年福利與權益保障法第112條第1項前段規定：「成年人教唆
    、幫助或利用兒童及少年犯罪或與之共同實施犯罪或故意對
    其犯罪者，加重其刑至二分之一」，係以成年之行為人所教
    唆、幫助、利用、共同犯罪之人，或其犯罪被害者之年齡（
    未滿18歲），作為加重刑罰之要件，雖不以該行為人明知其
    年齡為必要，但至少仍須存有不確定故意，亦即預見所教唆
    、幫助、利用、共同實施犯罪之人，或其犯罪之對象（即被
    害人），係為兒童或少年，而不違背其本意者，始足當之(
    最高法院107年度台上字第4810號判決意旨參照)。查曾○○為
    92年12月生，本案發生時（106年11月）係未滿18歲之少年
    ，然依少年曾○○於原審審理時證稱其在與被告接洽買賣的過
    程中，並未告知被告其係還在念書或幾歲等事（見易802卷
    第250頁），且雙方係透過Facebook社團接觸並接洽交易，
    少年曾○○於警詢中亦證稱其用臉書電話跟對方通話，沒有其
    他聯絡方式（見偵5783卷第16頁反面），足徵被告並未自少
    年曾○○處獲取任何知悉少年曾○○年齡之資訊，尚難逕認被告
    明知或已得以預見少年曾○○係未滿18歲之人，爰不依兒童及
    少年福利與權益保障法第112條第1項前段規定加重其刑。
四、駁回上訴之理由：
　  原審以被告犯行事證明確，適用刑法第339條之4第1項第3款
    ，第339條第1項等規定，並審酌貪被告圖一己私利，屢次透
    過網際網路對公眾散布不實訊息，以販賣手機事由騙取他人
    財物，所為殊無可取，兼衡其犯後迄今均否認犯行，亦未積
    極與各告訴人協商、賠償其等所受損害，難認犯後態度良好
    ，兼衡其犯罪動機、目的、犯行所造成之損害情節，並參酌
    其智識程度、生活狀況等一切情狀，就以網際網路對公眾散
    布而犯詐欺取財罪部分判處有期徒刑1年2月（共兩罪）、就
    詐欺取財罪部分判處有期徒刑9月，並定其應執行有期徒刑1
    年6月；被告因詐欺犯行取得如附表編號一至三所示各筆款
    項，核屬其犯罪所得，雖均未扣案，仍應依刑法第38條之1
    第1項前段規定宣告沒收，併依刑法第38條之1第3項規定，
    諭知於全部或一部不能沒收或不宜執行沒收時，追徵其價額
    。經核原判決此部分認事用法，洵無違誤，量刑亦屬妥適。
    至於丙○○所交付與被告之LG廠牌、型號為K600Y之手機，本
    為被告所欲收購，嗣後始約定由被告代售以抵付部分價金，
    並於丙○○交付如附表一所示第2次匯款前即已寄送等情，有
    前揭宅急便收據可佐，此部分自非犯罪所得，自無庸諭知沒
    收或追徵其價額，原判決漏未論述此部分，惟不影響判決本
    旨，應予補充，爰不予撤銷，附此敘明。被告上訴提出與丙○○之臉書對話紀錄，空言表示不服原審判決而否認犯罪，所
    辯不足採信，業經本院論述如前，故本件上訴為無理由，應
    予駁回。
五、被告經本院合法傳喚，無正當理由不到庭，爰不待其陳述逕
    為一造辯論判決。
據上論斷，應依刑事訴訟法第368條、第371條，判決如主文。
本案經檢察官董諭、陳淑蓉提起公訴，檢察官許仲瑩到庭執行職
務。
中　　華　　民　　國　　110 　年　　3 　　月　　15　　日
                  刑事第十五庭審判長法  官  林怡秀
                                    法  官  古瑞君
                                    法  官　呂煜仁
以上正本證明與原本無異。
被告被訴以網際網路對公眾散布而犯詐欺取財罪部分，如不服本
判決，應於收受送達後20日內向本院提出上訴書狀，其未敘述上
訴之理由者並得於提起上訴後20日內向本院補提理由書（均須按
他造當事人之人數附繕本）「切勿逕送上級法院」。
普通詐欺取財罪部分不得上訴。 
                                    書記官　林廷佳
中　　華　　民　　國　　110 　年　　3 　　月　　15　　日
附錄：本案論罪科刑法條全文
中華民國刑法第339條
（普通詐欺罪）
意圖為自己或第三人不法之所有，以詐術使人將本人或第三人之
物交付者，處 5 年以下有期徒刑、拘役或科或併科 50 萬元以
下罰金。
以前項方法得財產上不法之利益或使第三人得之者，亦同。
前二項之未遂犯罰之。
中華民國刑法第339條之4
犯第 339 條詐欺罪而有下列情形之一者，處 1 年以上 7 年以
下有期徒刑，得併科 1 百萬元以下罰金：
一、冒用政府機關或公務員名義犯之。
二、三人以上共同犯之。
三、以廣播電視、電子通訊、網際網路或其他媒體等傳播工具，
    對公眾散布而犯之。
前項之未遂犯罰之。
　　　　　　　　
附表
編號 匯款時間 匯款金額 犯罪所得 一 106年9月11日中午12時46分 500元 合計 4,585元  106年9月20日上午8時40分 500元   106年9月26日下午3時46分 1,000元   106年9月29日晚間8時35分 1,000元   106年9月30日中午12時6分 300元   106年10月2日上午8時51分 285元   106年10月6日中午12時27分 1,000元  二 106年10月4日上午7時24分 2,500元 合計 5,500元  106年10月6日晚間8時44分 3,000元  三 106年11月17日下午5時11分 2,005元 合計 3,310元  106年11月18日中午12時20 400元   106年11月19日上午9時12分 905元